臺灣高等法院交通事件裁定　　　　　　　　　　　　九十三年度交抗字第八００號
　　抗　告　人
　　即受處分人　甲○○
右抗告人因違反道路交通管理處罰條例案件，不服臺灣新竹地方法院九十三年度交聲
字第一五九號中華民國九十三年十月七日所為之裁定，提起抗告，本院裁定如左：
    主      文
原裁定撤銷，發回臺灣新竹地方法院。
    理      由
一、本件抗告意旨略以：抗告人即受處分人自進淡江大學就讀後即很少騎機車返回新
    竹（因路途遙遠，且當時抗告人正準備淡江大學研究所入學考試），亦不認識違
    規人曾家偉，故請調查下列事項以釐清案情：（一）曾家偉當時所騎乘機車從何
    而來，或向誰借，如現仍能出現即表示二台機車中，有一台不符規定（監理單位
    誤發牌照）；（二）是否執法人員筆誤，將其他車牌誤植為ＢＸＦ─０一九號；
    （三）抗告人可與違規人當面對質，以釐清關係等語。
二、原審法院以：異議人即受處分人甲○○所有車號ＢＸＦ─０一九號重型機車，於
    民國九十一年八月十日二十一時四十分許，由曾家偉駕駛，行經新竹市○○路三
    六三巷，遭新竹市警察局第二分局埔頂派出所員警陳耀雲攔檢，並填製舉發單舉
    發駕駛人曾家偉違反道路交通管理處罰條例第二十一條第一項第一款及第十四條
    第二款規定，因異議人不服上開舉發事件，而於九十三年八月十六日具狀向該院
    聲明異議等事實，有異議人提出之刑事聲明異議狀、舉發單附卷可稽。又上開舉
    發單所載交通違規事件，經主管機關即原處分機關遲至九十三年八月十八日始以
    竹監營字第裁五０─Ｅ00000000─二號裁決書為裁決處分，並於九十三
    年八月二十六日送達異議人之事實，有該院依職權調取上開裁決書、送達證書在
    卷可資佐證。則本件異議人具狀向該院聲明異議之時，主管機關即原處分機關尚
    未就交通違規事件為裁決處分，認異議人於主管機關未裁決前即向該院具狀聲明
    異議，顯不合法律上之程式，且無從補正，於法尚有不符，應予駁回，固非全屬
    無見。
三、惟按交通法庭認聲明異議不合法律上之程式者，固應以裁定駁回之，但其不合法
    律上之程式可補正者，應先定期命為補正，逾期不補正者，始予駁回，此為道路
    交通案件處理辦法第十八條但書所規定甚明。查本件抗告人即受處分人甲○○於
    九十三年八月十三日向臺灣新竹地方法院具狀聲明異議，而於同年月十六日繫屬
    該法院時，雖係針對新竹市警察局竹市警交字第Ｅ00000000號舉發違反
    道路交通管理事件通知單，且主管機關即交通部公路總局新竹區監理所尚未就異
    議人上開舉發單上所載違規事件為裁決處分，故抗告人斯時所提出之異議固不符
    道路交通管理處罰條例第八十七條第一項應就裁決處分提出異議之規定，然該交
    通主管機關既於原審裁定駁回前即九十三年八月十八日已掣開竹監營字第裁五０
    ─Ｚ0000000000─一號違反道路交通管理事件裁決書，並已檢附該裁
    決書及相關資料函復原審，此觀原審卷內所附交通部公路總局新竹區監理所九十
    三年九月七日竹監營字第０九三００一四二六七號函及所檢附之裁決書等相關資
    料甚明。從而，原審依此非不得命抗告人補正異議事項，然原審未查，仍於九十
    三年九月九日收悉交通部公路總局新竹區監理所前開裁決書後，竟未定期命抗告
    人補正，迨至九十三年十月七日始以前開異議不合法為由，遽予駁回，則原裁定
    顯有可議，爰由本院將原裁定撤銷，並為維審級利益，發回原法院更為妥適之處
    理，以期翔實並昭折服。
據上論斷，應依道路交通案件處理辦法第二十六條、刑事訴訟法第四百十三條前段，
裁定如主文。
中　　　華　　　民　　　國　　　九十三　　　年　 　十一　 　月　　九　　日
                       　     臺灣高等法院交通法庭
                           　     審判長法  官　吳　　　敦
                             　         法  官  張　傳　栗
                               　       法  官  許　仕　楓
右正本證明與原本無異。
不得再抗告。
                                        書記官　劉　貞　達
中　　　華　　　民　　　國　　　九十三　　　年 　　十一　 　月　　十　　日
